臺灣臺北地方法院交通事件裁定　　　　 96年度交聲字第734號
原處分機關　交通部公路總局台北區監理所板橋監理站
異　議　人
即受處分人　甲○○
上列異議人因違反道路交通管理處罰條例事件，對於交通部公路
總局台北區監理所板橋監理站中華民國96年5月22日所為之板監
裁字裁41-C00000000號原舉發通知單號碼：C00000000號），聲
明異議，本院裁定如下：
    主  文
異議駁回。
    理  由
一、原處分意旨略以：異議人即受處分人甲○○於民國96年2月1
    1日14時30分許，騎乘車牌號碼ATR-902重型機車，行經臺北
    縣新店市○○路與三民路口時，經臺北縣政府警察局新店分
    局員警當場以受處分人違反道路交通管理處罰條例第53條第
    1項規定為由舉發之。原處分機關認定受處分人違規事證明
    確，乃於96年5月22日依違反道路交通管理處罰條例第53條
    第1項、第63條第1項第3款及違反道路交通管理事件統一裁
    罰基準表之規定，裁處受處分人罰鍰1,800元，並記違規點
    數3點。
二、異議意旨略以：異議人確實曾於上開時間、地點行經臺北縣
    新店市○○路與三民路口，惟當時該兩名執行勤務警員正處
    理其他駕駛違規事宜，將伊攔停時，並未目擊其行經路線過
    程，而異議人誤以為僅係春節加強檢查而停車，未料警員竟
    交付已填妥闖紅燈罰單並要求其簽名，惟伊並無闖紅燈之事
    實，據此聲明異議云云。
三、按汽車行駛至交岔路口，其行進、轉彎，應遵守燈光號誌，
    路交通安全規則第102條第1項第1款定有明文。又道路交通
    管理處罰條例第53條第1項、第63條第1項第3款規定，汽車
    駕駛人，行經有燈光號誌管制之交岔路口闖紅燈者，處新臺
    幣1,800元以上5,400元以下罰鍰；汽車駕駛人有下列各款所
    列條款之1者，除依原條款處罰鍰外，並予記點：(三)有第43
    條、第53條或第54條情形之一者，各記違規點數3點。又道
    路交通管理處罰條例及道路交通安全規則所稱之「汽車」，
    依道路交通管理處罰條例第3條第8款及道路交通安全規則第
    2條第1項第1款之規定，均包括「機器腳踏車」在內。
四、經查，本案異議人於96年2月11日14時30分許，騎乘車牌號
    碼ATR-902重型機車，行經臺北縣新店市○○路與三民路口
    時，有駕車行經有燈光號誌管制之交岔路口闖紅燈之違規，
    為臺北縣政府警察局新店分局碧潭派出所警員所舉發之事實
    ，有臺北縣政府警察局北縣警交字第CO0000000號舉發違反
    道路交通管理事件通知單1紙在卷可稽。異議人雖執前詞置
    辯，惟其於上開時間、地點闖紅燈之事實，業經證人即舉發
    本件之警員乙○○於本院調查時證述明確，並證稱，異議人
    是由臺北縣新店市○○路左轉三民路，中正路與三民路是一
    個Ｔ字型的路口，當時中正路是在紅燈，異議人利用三民路
    的車流通過的空檔違規左轉，伊舉發本件時為下午2點多，
    視線良好，沒有下雨，異議人超越中正路停止線的時候，伊
    就看到他的機車闖過來等語（見本院卷第20-21頁），是異
    議人闖紅燈違規之事實甚為顯然。異議人雖辯稱，伊不認為
    證人乙○○在說謊，但認為其記憶有點模糊，證人乙○○站
    立之位置只能看到1組紅綠燈，而且當時證人乙○○處理不
    少的交通違規，可能在幫別人做登記的時候，抬頭的過程中
    ，中正路之燈號作變換，但伊轉彎過來的時候，燈號是綠燈
    云云，但證人乙○○既已明確證稱，攔查異議人車輛當時並
    無處理其他車輛之違規，只有攔下異議人所騎乘之機車，且
    伊所站立之位置可以看到三民路之紅綠燈，而三民路已經轉
    換成綠燈至少10秒了，車流都已經通過，中正路上亦無左轉
    專用燈，因此伊推斷中正路上的燈號一定是紅燈等語（見本
    院卷第22-23頁），且證人乙○○與異議人素不相識，亦無
    仇隙，其任職之單位亦無要求一定取締數量之業績壓力（見
    本院卷第23頁），是其於本院具結後所為之證詞，自較客觀
    真實，異議人之上開推論，並無所據，難以採信。異議人既
    確有行經有燈光號誌管制之交岔路口闖紅燈之違規事實，從
    而原處分機關依據道路交通管理處罰條例第53條第1項、第
    63條第1項第3款、違反道路交通管理事件統一裁罰基準表規
    定，裁處罰鍰1萬8,000元之處分，並記違規點數3點，無任
    何違誤，其裁決應予維持，本件異議為無理由，應駁回之。
據上論斷，應依道路交通管理處罰條例第87條第2項，道路交通
案件處理辦法第19條，裁定如主文。
中　　華　　民　　國　　96　　年　 　8　　月　　31　　日
                  交通法庭法　官　林柏泓
如不服本裁定應於送達後五日內向本院提出抗告狀。
以上正本證明與原本無異。
 　　                     書記官　柯貞如
中　　華　　民　　國　　96　　年　　9 　　月　　3 　　日
